【裁判字號】    95,交訴,48
【裁判日期】    950621
【裁判案由】    公共危險等
【裁判全文】
臺灣屏東地方法院刑事判決              95年度交訴字第48號
公  訴  人  臺灣屏東地方法院檢察署檢察官
被      告  甲○○
                    號
上列被告因公共危險等案件，經檢察官提起公訴（95年度偵字第
1600號），被告於準備程序中先就被訴事實為有罪之陳述，本院
裁定改依簡式審判程序審理，判決如下：
    主  文
甲○○服用酒類，不能安全駕駛動力交通工具而駕駛，處有期徒
刑肆月；又從事業務之人，因業務上之過失傷害人，處有期徒刑
陸月；又駕駛動力交通工具肇事，致人受傷而逃逸，處有期徒刑
捌月。應執行有期徒刑壹年肆月。
    事  實  及  理  由
一、甲○○係計程車駕駛，為從事業務之人，於95年2 月16日11
    時許，在屏東縣內埔鄉○○路友人住處飲酒後，顯已不能安
    全駕駛動力交通工具，本應注意酒後不得駕駛動力交通工具
    ，且於客觀上對於酒後降低駕駛能力及提高肇事率有預見可
    能性，竟仍駕駛車牌號碼６７５－ＭＫ號營業小客車，自內
    埔鄉出發沿屏東縣屏東市○○路由東向西往屏東市區行駛，
    嗣於同日11時40分許，行經屏東市○○路3 之10號時，因受
    酒精影響致注意力、控制力降低，而未盡汽車駕駛人駕駛汽
    車時應注意車前狀況，並隨時採取必要安全措施之注意義務
    ，又依當時天候晴、日間自然光線、路面狀況為柏油路面、
    無缺陷、無障礙物、且視距良好之情形下，尚無不能注意之
    情事，竟疏未注意車前狀況，自後追撞其車前乙○○所騎乘
    車牌號碼ＴＤ６－１１１號輕型機車，致乙○○人車倒地，
    並因此受有頭部外傷合併腦震盪、胸部挫傷及面部挫傷合併
    瘀腫等傷害。詎甲○○肇事致人受傷後，見翁明財已在場協
    助救治，竟基於肇事逃逸之犯意，隨即驅車離去，嗣於同日
    11時45分許，在屏東市○○路49之15號前為據報到場之員警
    發現甲○○駕駛車前尚卡住ＴＤ６－１１１號機車之前開計
    程車往屏東市區急駛，而為警隨後追捕，並在民生路18 之4
    號前為警攔查獲，經對甲○○施以呼氣酒精濃度測試，其當
    時呼氣酒精濃度值仍高達0.86ＭＧ／Ｌ，始查知上情。
二、認定犯罪事實所憑證據及理由：
（一）上開被告甲○○酒醉駕車之事實，業據被告於本院審理時
      坦承不諱，又被告經警施測呼氣中所含酒精成分為每公升
      0.86毫克，有酒精濃度檢測單1 紙在卷可稽，依中央警察
      大學所作身體酒精濃度與肇事率試驗所示，於飲酒後呼氣
      中酒精濃度逾每公升0.55毫克時，將出現平衡感與障礙度
      升高、肇事率為一般人十倍之行為狀態，而被告行為時所
      測得之數值，已遠逾前開數值。再佐以被告駕車肇事及依
      卷附刑法第185 條之3 案件測試觀察紀錄表所載：被告查
      獲過程中有腳步不穩、呆滯木僵、酒味濃厚之情事，堪認
      被告駕車當時，確已達於不能安全駕駛動力交通工具之程
      度。
（二）另被告業務過失傷害及肇事逃逸等犯罪事實，業據被告於
      本院審理時坦承不諱，核與告訴人乙○○於警詢時指訴及
      證人翁明財於警詢時證述情節相符，並有道路交通事故現
      場圖、道路交通事故調查報告表（一）、（二）、肇事現
      場及車輛照片18幀、國仁醫院診斷證明書、屏東縣警察局
      交通隊職務報告等附卷可稽，足認被告之自白與事實相符
      ，應堪採信。再按汽車行駛時，駕駛人應注意車前狀況，
      並隨採取必要之安全措施，道路交通安全規則第94條第3
      項定有明文。被告駕駛車輛自應盡上開注意義務，依附卷
      之交通事故調查報告（一）、（二）所示，當時天候晴，
      日間自然光線，路面乾燥、無缺陷及障礙物，視距良好，
      ，並無其他不能注意之情形，竟疏於注意及此，以致駕車
      肇事，其應負過失罪責甚明，且被告之過失行為與告訴人
      乙○○之傷害間顯有相當因果關係。
（三）綜上所述，本件事證明確，被告酒醉駕車、業務過失傷害
      及駕駛動力交通工具肇事致人受傷而逃逸等犯行，均堪認
      定。
三、論罪科刑
    核被告所為，係犯刑法第185 條之3 酒醉駕車罪、同法第18
    5條之4 駕駛動力交通工具肇事致人受傷而逃逸罪及同法第2
    84條第2 項前段之業務過失傷害罪。又被告酒醉駕車肇事致
    人受傷，業經本院認定說明如上，其業務過失傷害罪部分，
    應依道路交通管理處罰條例第86條第1 項規定，加重其刑。
    被告所犯上開3 罪間，犯意各別，行為互殊，應予分論併罰
    。爰審酌被告飲酒之程度、曾因酒醉駕車受刑事處罰完畢、
    駕駛之動力交通工具為營業小客車、對使用道路人、車所生
    之危害、肇事後不顧被害人生命安全而逃逸，所為實不可取
    ，尚未與被害人達成和解，惟念其犯罪後坦認犯行，態度尚
    可等一切情狀，分別量處如主文所示之刑，並定其應執行之
    刑。
據上論斷，應依刑事訴訟法第299 條第1 項前段、第273 條之1
第1 項，刑法第185 條之3 、第185 條之4 、第284 條第2 項前
段、第51條第5 款，道路交通管理處罰條例第86條第1 項，罰金
罰鍰提高標準條例第1 條前段，判決如主文。
本案經檢察官潘國威到庭執行職務。
中    華    民    國    95    年    6     月    21    日
                  交通法庭    法  官  黃聖涵
以上正本證明與原本無異。
如不服本判決應於收受本判決送達後10日內向本院提出上訴書狀
，其未敘述上訴理由者，並得於提起上訴後10日內向本院補提理
由書狀（均須按他造當事人之人數附繕本）「切勿逕送上級法院
」
中    華    民    國    95    年    6     月    21    日
                               書記官  蘇雅慧
附錄本案論罪科刑法條全文
中華民國刑法第185條之3
服用毒品、麻醉藥品、酒類或其他相類之物，不能安全駕駛動力
交通工具而駕駛者，處1 年以下有期徒刑、拘役或3 萬元以下罰
金。
中華民國刑法第185條之4
駕駛動力交通工具肇事，致人死傷而逃逸者，處 6 月以上 5 年
以下有期徒刑。
中華民國刑法第284條
因過失傷害人者，處6 月以下有期徒刑、拘役或500 元以下罰金
，致重傷者，處1 年以下有期徒刑、拘役或500 元以下罰金。
從事業務之人，因業務上之過失傷害人者，處1 年以下有期徒刑
、拘役或1 千元以下罰金，致重傷者，處 3 年以下有期徒刑、
 拘役或 2 千元以下罰金。


司法院資訊處製作；財團法人民間司法改革基金會備份。
